【裁判字號】    99,易,714
【裁判日期】    990910
【裁判案由】    竊盜
【裁判全文】
臺灣彰化地方法院刑事判決               99年度易字第714號
公  訴  人  臺灣彰化地方法院檢察署檢察官
被      告  乙○○
上列被告因竊盜案件，經檢察官提起公訴（99年度偵字第6401號
），本院依簡式程序判決如下：
    主    文
乙○○攜帶兇器竊盜，累犯，處有期徒刑柒月，扣案之鐵剪壹支
沒收。
    犯罪事實
一、乙○○前因竊盜案件，經臺灣高等法院臺中分院以97年度上
    易字第327 號判決判處有期徒刑7 月確定（第一案）；因施
    用毒品案件，經本院以97年度彰簡字第437 號判決判處有期
    徒刑6 月確定（第二案）；再因竊盜案件，經本院以97年度
    易字第629 號判決判處有期徒刑9 月確定（第三案），上開
    3 案所處罪刑，嗣經定應執行有期徒刑1 年9 月《起訴書誤
    載為1 年》確定，入監執行後，於民國98年9 月25日假釋出
    監付保護管束，甫於99年2 月4 日保護管束期滿未經撤銷視
    為執行完畢。詎猶不知悔改，因施用毒品、缺錢花用，竟即
    萌生意圖為自己不法所有之竊盜犯意，於99年7 月4 日下午
    2 時許，騎乘車牌號碼F8F-887 號重機車至甲○○設於彰化
    縣伸港鄉○○村○○路113 之1 號之長順織布廠（未設圍牆
    及大門）之空廠房旁，持其所有足對人之生命、身體產生危
    險，足供兇器使用之鐵剪1 支，竊取甲○○所有，設置於該
    空廠房外牆上之電線1 批（重約15公斤）得手，嗣隨即遭保
    全人員發現報警，而於同日15時20分許，在上址為警當場查
    獲，並扣得其所有，供本件竊盜犯罪所用之鐵剪1 支（電線
    則經甲○○領回）。
二、案經彰化縣警察局和美分局報請臺灣彰化地方法院檢察署檢
    察官偵查起訴。
    理    由
一、本案被告乙○○所犯係死刑、無期徒刑、最輕本刑為3 年以
    上有期徒刑以外之罪，其於準備程序就前揭被訴事實為有罪
    之陳述，經受命法官告知簡式審判程序之旨，並聽取其與公
    訴人之意見後，本院認無不得或不宜改依簡式審判程序進行
    之處，爰依刑事訴訟法第273 條之1 第1 項、第284 條之1
    ，裁定由受命法官獨任進行簡式審判程序，合先敘明。
二、上開犯罪事實，業據被告迭於警詢、偵查及本院審理時坦承
    不諱，核與被害人甲○○於警詢時指述之情節大致相符，並
    有查獲及現場照片6 張、贓物認領保管單1 紙附卷可稽，足
    徵被告之自白應與事實相符，堪予採信。從而，本件事證明
    確，被告上開犯行洵堪認定，均應依法論科。
三、論罪科刑：
  (一)按刑法第321 條第1 項第3 款之攜帶兇器竊盜罪，係以行為
    人攜帶兇器竊盜為其加重條件，此所謂兇器，其種類並無限
    制，凡客觀上足對人之生命、身體、安全構成威脅，具有危
    險性之兇器均屬之，且祇須行竊時攜帶此種具有危險性之兇
    器為已足，並不以攜帶之初有行兇之意圖為必要。螺絲起子
    為足以殺傷人生命、身體之器械，顯為具有危險性之兇器（
    最高法院79年臺上字第5253號判例要旨參照）。本件被告所
    攜帶之鐵剪，長32.5公分，為金屬製品，質地堅硬，一端經
    研磨可剪斷物品乙節，已經本院當庭勘驗明確（見本院審判
    筆錄第3 頁），客觀上足以對人之生命、身體、安全構成威
    脅，具有危險性，自屬兇器。
  (二)是核被告乙○○所為係犯刑法第321 條第1 項第3 款攜帶兇
    器之加重竊盜罪。被告曾因竊盜案件，經臺灣高等法院臺中
    分院以97年度上易字第327 號判決判處有期徒刑7 月確定（
    第一案）；因施用毒品案件，經本院以97年度彰簡字第437
    號判決判處有期徒刑6 月確定（第二案）；再因竊盜案件，
    經本院以97年度易字第629 號判決判處有期徒刑9 月確定（
    第三案），上開3 案所處罪刑，嗣經定應執行有期徒刑1 年
    9 月確定，入監執行後，已於98年9 月25日假釋出監付保護
    管束，並於99年2 月4 日保護管束期滿未經撤銷視為執行完
    畢，有臺灣高等法院被告前案紀錄表附卷可稽，被告於有期
    徒刑執行完畢後，5 年內故意再犯本案有期徒刑以上之罪，
    為累犯，應依刑法第47條第1 項之規定，加重其刑。
  (三)爰審酌被告等前科累累，素行非佳，臺灣高等法院被告前案
    紀錄表在卷可憑，且正值青壯之年，卻不思以正當途徑掙取
    金錢，竟因施用毒品缺錢花用，即圖以不勞而獲之方式獲取
    財物，犯罪動機及目的均非良善，惟斟酌被告於犯罪後尚知
    坦承犯行，犯罪手段亦屬平和，所得財物非多、被害人所受
    損害程度尚非嚴重等一切情狀，量處如主文所示之刑，以示
    懲儆。
  (四)扣案之鐵剪1 支，為被告所有，供其本案竊盜犯罪所用，業
    據被告供承在卷（見本院審判筆錄第3 頁），爰依第38條第
    1 項第2 款宣告沒收之。
據上論斷，應依刑事訴訟法第273 條之1 第1 項、第299 條第1
項前段，刑法第321 條第1 項第3 款、第47條第1 項、第38條第
1 項第2 款，判決如主文。
中    華    民    國    99    年    9     月    10    日
                  刑事第四庭    法  官  吳永梁
以上正本證明與原本無異。
如不服本判決應於收受判決後10日內向本院提出上訴書狀，並應
敘述具體理由。其未敘述上訴理由者，應於上訴期間屆滿後20日
內向本院補提理由書( 均須按他造當事人之人數附繕本) 「切勿
逕送上級法院」。
告訴人或被害人對於判決如有不服具備理由請求檢察官上訴者，
其上訴期間之計算係以檢察官收受判決正本之日期為準。
中    華    民    國    99    年    9    月    10    日
                                書記官  許原嘉
附錄本案論罪科刑法條：
中華民國刑法第321條：
犯竊盜罪而有左列情形之一者，處6 月以上、5 年以下有期徒刑
：
一  於夜間侵入住宅或有人居住之建築物、船艦或隱匿其內而犯
    之者。
二  毀越門扇、牆垣或其他安全設備而犯之者。
三  攜帶兇器而犯之者。
四  結夥三人以上而犯之者。
五  乘火災、水災或其他災害之際而犯之者。
六  在車站或埠頭而犯之者。
前項之未遂犯罰之。

司法院資訊處製作；財團法人民間司法改革基金會備份。
